【裁判字號】    94,訴,4459
【裁判日期】    950313
【裁判案由】    毒品危害防制條例
【裁判全文】
臺灣高雄地方法院刑事判決              94年度訴字第4459號
公  訴  人  臺灣高雄地方法院檢察署檢察官
被      告  乙○○
                    （另案於臺灣高雄看守所執行中）
上列被告因毒品危害防制條例案件，經檢察官提起公訴（94年度
毒偵字第9322號）及移送併辦（94年度毒偵字第9749號、95年度
毒偵字第117 號），本院合議庭裁定由受命法官獨任進行簡式審
判程序，判決如下：
    主  文
乙○○連續施用第一級毒品，累犯，處有期徒刑拾壹月；扣案注
射針筒壹支，沒收之。又連續施用第二級毒品，累犯，處有期徒
刑柒月；扣案吸食器貳組，均沒收之。應執行有期徒刑壹年伍月
；扣案之注射針筒壹支、吸食器貳組，均沒收之。
    事  實
一、乙○○前於民國90年間因施用毒品案件，經本院以90年度毒
    聲字第5555號裁定送觀察勒戒後，認無繼續施用毒品之傾向
    ，於90年9 月21日觀察勒戒執行完畢釋放出所，該部分施用
    毒品犯行則經臺灣高雄地方法院檢察署察官以90年度毒偵字
    第4151號為不起訴處分確定；復於93年間因搶奪案件，經本
    院於93年7 月12日以93年度訴字第1085號判處有期徒刑6 月
    ，如易科罰金以300 元折算1 日，入監服刑後，於94年2 月
    28日縮刑期滿執行完畢。詎猶不知悔改，於前開觀察、勒戒
    執行完畢釋放後5 年內，復基於施用第一級毒品之概括犯意
    自94年9 月中旬起至同年12月14日12時許止，在高雄縣大寮
    鄉大寮市場某處及其位於高雄縣大寮鄉○○村○○路1 之3
    號之住處等處所，將海洛因摻水置入針筒以注射靜脈之方式
    以平均每3 天施用1 次之頻率，連續施用海洛因多次；又基
    於施用第二級毒品之概括犯意，分別於94年10月7 日8 時30
    分許、94年10月11日10時許及94年11月10日某時許，在高雄
    縣大寮鄉大寮市場、大寮鄉中興點時城後方廁所及其位於大
    寮鄉○○村○○路1 之3 號住處等處所，將甲基安非他命置
    入玻璃球吸食器內以火燒烤吸食之方式，連續施用甲基安非
    他命3 次。嗣於：（1）94 年10月8 日凌晨1 時許，在高雄
    縣大寮鄉○○村○○路35號，為警查獲，並扣得吸食器1 組
    ，經採其尿液送驗呈甲基安非他命、海洛因代謝物嗎啡陽性
    反應；（2）94 年10月12日16時30分許，因另案涉嫌竊盜案
    件為警查獲，經其同意採集其尿液送驗後，呈甲基安非他命
    及海洛因代謝物嗎啡陽性反應；（3）94 年12月15日23時30
    分許，在其明德路1 之3 號住處內為警查獲，並扣得其所有
    之注射針筒1 支及玻璃球吸食器1 組，並經採尿送驗後，呈
    海洛因代謝物嗎啡陽性反應，始悉上情。
二、案經高雄市政府警察局左營分局報告臺灣高雄地方法院檢察
    署檢察官偵查起訴及移送併辦。
    理  由
一、本件被告乙○○所犯係死刑、無期徒刑、最輕本刑為3 年以
    上有期徒刑以外之罪，其於準備程序中就被訴事實為有罪之
    陳述，經法官告知簡式審判程序之旨，並聽取公訴人、被告
    之意見後，本院合議庭認為適宜而裁定由受命法官獨任進行
    簡式審判程序，先予敘明。
二、上揭事實，業據被告於本院審理時坦承不諱，並有注射針筒
    1 支及吸食器2 組扣案及現場蒐證照片5 張附卷可憑，又被
    告3 度為警查獲所採集之尿液，經送台灣檢驗科技股份有限
    公司先以酵素免疫分析法初步檢驗，復以氣相層析質譜儀法
    確認檢驗之結果，前2 次採集之尿液均呈現海洛因代謝物嗎
    啡及甲基安非他命陽性反應，最後1 次採集之尿液呈海洛因
    代謝物嗎啡陽性反應等情，亦有尿液代碼與真實姓名對照表
    3 份及該公司94年10月17日編號KH2005A0000000號、KH2005
    A0000000號、94年12月19日編號KH2005C0000000號濫用藥物
    尿液檢驗報告各1 份附卷可稽，足見被告上開自白，核與事
    實相符。從而，本案事證明確，被告犯行，堪予認定。
三、按海洛因及甲基安非他命係毒品危害防制條例第2 條第2 項
    所定之第一、二級毒品，不得持有及施用。次按犯毒品危害
    防制條例第10 條 第1 項施用第一級毒品之罪者，檢察官應
    聲請法院裁定令被告入勒戒處所觀察、勒戒，經觀察、勒戒
    後，認無繼續施用毒品傾向者，檢察官應為不起訴處分，觀
    察、勒戒執行完畢釋放後，5 年內再犯第10條之罪，檢察官
    應依法追訴，此觀諸毒品危害防制條例第20條第1 項、第2
    項、第23條第2 項前段規定自明。查被告曾於90年間因施用
    毒品案件，經本院以90年度毒聲字第5555號裁定送觀察勒戒
    後，認無繼續施用毒品之傾向，於90年9 月21日觀察勒戒執
    行完畢釋放出所，該部分施用毒品犯行則經臺灣高雄地方法
    院檢察署察官以90年度毒偵字第4151號為不起訴處分確定，
    此有卷附臺灣高等法院被告前案紀錄表、臺灣高雄地方法院
    檢察署刑案資料查註紀錄表、全國施用毒品案件紀錄表各1
    份在卷可佐，足徵被告確於前開觀察、勒戒執行完畢釋放後
    ，5 年內再犯本件毒品危害防制條例第10條第1 項、第2 項
    之施用第一級毒品罪及施用第二級毒品罪，揆諸前揭法條意
    旨，自應依法論科。
四、是核被告所為，係分別犯毒品危害防制條例第10條第1 項、
    第2 項之施用第一級毒品罪及施用第二級毒品罪。其為施用
    而分別持有海洛因及甲基安非他命之低度行為，應分別為施
    用之高度行為所吸收，均不另論罪。被告先後多次施用海洛
    因及甲基安非他命之犯行，均時間緊接，方法相同，觸犯構
    成要件相同之罪名，均顯係基於概括之犯意反覆為之，均應
    依連續犯之規定論以一罪，並加重其刑。被告所犯上開兩罪
    間，犯意各別，構成要件互殊，應予分論併罰。檢察官雖僅
    就被告於94年10月8 日凌晨2 時30分許回溯24小時內某時、
    94年10月7 日8 時30分許各有施用海洛因及甲基安非他命1
    次之犯行起訴，惟被告自94年9 月中旬起至同年10月8 日2
    時30分許回溯24小時內某時前止、94年10月8 日2 時30分許
    回溯24小時內某時之後起至同年12月14日12時許（即94年度
    毒偵字9749號、95年度毒偵字第117 號）另有施用海洛因多
    次之犯行，以及於94年10月11日10時許、94年11月10日某時
    許（即94年度毒偵字第9749號）另有施用甲基安非他命2 次
    之犯行，前揭未經起訴之施用毒品犯行既與檢察官已起訴經
    論罪之部分具有連續犯之裁判上一罪關係，基於審判不可分
    之原則，本院自當併予審究，附此敘明。查被告前於93年間
    因搶奪案件，經本院於93年7 月12日以93年度訴字第1085號
    判處有期徒刑6 月，如易科罰金以300 元折算1 日，入監服
    刑後，於94年2 月28日縮刑期滿執行完畢，此有臺灣高等法
    院被告前案紀錄表及臺灣高雄地方法院檢察署刑案查註紀錄
    表各1 份附卷可考，其於前開刑之執行完畢5 年內，再犯本
    件有期徒刑以上之罪，為累犯，應依刑法第47條之規定，均
    遞加重其刑。爰審酌被告因施用毒品案件，前經施以觀察、
    勒戒及強制戒治後，仍再犯本件犯行，足見其惡習已深，戒
    絕毒癮之意志不堅，未能體悟施用毒品對自己、家人造成之
    傷害及社會之負擔，自屬可議，惟念及其犯後坦承犯行，尚
    有悔意，復參以施用毒品本質上係屬戕害自身健康之行為，
    尚未直接危害他人，反社會性之程度應屬較低等一切情狀，
    分別量處如主文所示之刑，並定其應執行之刑，以示懲儆。
    末查，扣案注射針筒1 支及吸食器2 組，係被告所有供犯罪
    所用之物，業據被告供承在卷（參本院卷第37頁、第38頁）
    ，應依刑法第38條第1 項第2 款規定，併予宣告沒收。
據上論斷，應依刑事訴訟法第273 條之1 第1 項、第299 條第1
項前段，毒品危害防制條例第10條第1 項、第2 項，刑法第11條
前段、第56條、第47條、第51條第5 款、第9 款、第38條第1 項
第2 款，判決如主文。
本案經檢察官甲○○到庭執行職務。
中    華    民    國    95    年    3     月    13    日
                  刑事第十二庭  法  官  林書慧
以上正本證明與原本無異。
如不服本判決，應於判決送達後10日內，向本院提出上訴狀。
中    華    民    國    95    年    3     月    13    日
                                書記官  鍾錦祥
附錄本件論罪科刑法條：
毒品危害防制條例第10條
施用第一級毒品者，處6 月以上5 年以下有期徒刑。
施用第二級毒品者，處3 年以下有期徒刑。


司法院資訊處製作；財團法人民間司法改革基金會備份。
